Кондратенко Александр Александрович

Web-разработчик

Контактные данные: Место жительства:

Alexandr 3007@mail.ru пгт. Шушенское, Красноярский край,

+7-983-206-63-39 Россия

ОПЫТ РАБОТЫ

Февраль 2022 – настоящее время РМБУК «Социокультурный комплекс «Речной»

11 месяцев Методист по информационным технологиям

Декабрь 2011 – Февраль 2022 ГУ МЧС России по Красноярскому краю

11 лет Диспетиер

НАВЫКИ

• SQL, СУБД (создание БД, таблиц, установление связей между таблицами, построение sql-запросов)

• HTML, CSS (адаптивная и валидная верстка страниц html, применение анимации на страницах, построение форм)

• CMS WordPress, Tilda (создание сайтов, интеграция сверстанных страниц и стилей в WordPress и Tilda)

JS, C++, Pascal (в ходе обучения осваиваю язык C++, Pascal, также продолжаю расширять знания в языке JS)

Маthcad (работа в программе согласно курсу обучения ТУСУР)

Аспро. Cloud (работа с командой, создание и управление проектом, управление задачами проекта)

Taplink (создание лендингов на базе Taplink)

ПРОЕКТЫ

В ходе обучения на курсах 1t.sprint получил опыт работы в команде. Наша команда трудится над проектом «Навигатор путешествий», ссылка на сайт: https://navigator-travel.ru. Выполняю роль web-разработчика. В ходе работы над проектом выполнил следующее:

• помощь в разработке макетов (обсуждение лучшего решения по структуре и логике сайта);

• верстка и стилизация сайта, согласно макетам из Figma;

• внедрение АРІ.Яндекс.Карт;

• принимаю участие в разработке БД для сайта;

• размещение файлов на хостинге и привязка домена к директиве сайта.

ОБРАЗОВАНИЕ

2022 – настоящее время Федеральное государственное бюджетное образовательное учреждение высшего

образования Томский государственный университет систем управления и

радиоэлектроники

Специальность Информатика и вычислительная техника, направленность «Системы автоматизированного

проектирования»

2006 – 2011 Сибирский Государственный технологический Университет, г. Красноярск

Специальность Инженер лесного дела

О СЕБЕ

По образованию инженер лесного дела, но работаю методистом по информационным технологиям, в обязанности входит:

установка и обслуживание серверов, компьютеров и оргтехники;

установка и поддержка нормальной работы операционных систем, офисных и антивирусных программ;

обеспечение безопасности информационных данных учреждения;

техническая поддержка пользователей компьютеров, обучение персонала работе с определенными программами; составление отчетности и резервное копирование данных;



поиск и исправление ошибок в работе ПО.

Окончил курс web-разработчика (sprint.1t.ru) и рассматриваю варианты трудоустройства в данном направлении. Есть опыт работы в команде над совместным проектом, легко нахожу общий язык с коллегами, не стесняюсь задавать вопросы, если что-то не понимаю. Грамотная устная и письменная речь. Не боюсь принимать ответственность. Добросовестно отношусь к работе. Сохраняю самообладание при любых обстоятельствах. Всегда довожу работу до конца, не люблю оставлять дело незавершенным.

Имею опыт работы в следующих программах:

- Visual Studio (верстка страниц html, создание стилей CSS, работа с языками JS, C++);
- Microsoft Office (опыт работы в: Word, Excel, Access, PowerPoint, Visio);
- Git (имею базовые навыки работы с системой управления версиями файлов);
- Adobe Photoshop (обработка графических файлов);
- Сотрам (создание чертежей и перерисовка по образцу);
- Figma.